【裁判字號】    92,易,18
【裁判日期】    920409
【裁判案由】    竊盜
【裁判全文】
臺灣高雄地方法院刑事判決                            九十二年度易字第一八號
    公  訴  人  臺灣高雄地方法院檢察署檢察官
    被      告  甲○○
右被告因竊盜案件，經檢察官提起公訴（九十一年度偵字第二四三六三號），本院判
決如左：
    主  文
甲○○結夥三人竊盜，累犯，處有期徒刑柒月。
    事  實
一、甲○○前於民國八十四年間因重傷害案件，經本院以八十四年度訴字第二一二○
    號判處有期徒刑三年三月，嗣經最高法院於八十五年十月二日，以八十五年度台
    上字第四七一一號駁回上訴後確定，並於八十九年二月二十日假釋期滿而執行完
    畢，竟仍不知悔改，於九十一年十一月二日十七時許，在高雄市○○路上，與姓
    名年籍不詳，綽號「鬍鬚」及「黑輝」之成年男子，共同基於意圖為自己不法所
    有之犯意聯絡，相約於翌日至高雄市小港區大林浦拆船廠十三號碼頭（下稱十三
    號碼頭）工地行竊，嗣於翌日即九十一年十一月三日上午六時許，甲○○與「鬍
    鬚」、「黑輝」乃結夥三人至前開碼頭，共同徒手竊取益陽海事有限公司（下稱
    益陽公司）所有之下骨三十粒、電纜線三捆、水槽蓋四塊、綁繩座三座及廢鐵二
    百公斤，經益陽公司員工丙○○當場發現並報警處理，並在甲○○攜帶前往之飼
    料袋內扣得下骨三粒、電纜線一條，始悉上情。
二、案經高雄市政府警察局小港分局隊報告臺灣高雄地方法院檢察署檢察官偵查起訴
    。
    理  由
一、訊據被告甲○○固坦承與綽號「鬍鬚」及「黑輝」二人相約至十三號碼頭，且於
    當日三人共同拿取下骨三十粒、電纜線三捆、水槽蓋四塊、綁繩座三座及廢鐵二
    百公斤等物，惟矢口否認有何結夥竊盜犯行，辯稱：伊看到有很多人在撿，以為
    是別人不要的廢鐵，且伊僅拿取下骨三粒、鐵索一條及廢鐵二百公斤云云。經查
    ：
（一）被告於警詢中自白稱：「（問：你們共有幾人前往右記地點偷竊？）我們一共
      有三人，一人是綽號『鬍鬚』的男子、一人是綽號『黑輝』之男子」、「是在
      昨日下午十七、八時在二苓路上相遇後聯絡好的，約定今日早上五、六時要來
      偷東西」等語，核與證人丙○○即益陽公司現場工人領班證稱：「大約在今天
      早上七時三十分許，我發現竊賊（經警方查證其姓名為甲○○）偷竊完我公司
      位於高雄市小港區大林浦拆船廠十三號碼頭工地內之物品後，正在與一台三輪
      車上的男子交易，準備將所竊得之物品販售予他，於是我就衝出去想把他們二
      人抓住」、「是聽說有人在撿廢鐵，我就去檢查看看，看到包含被告有三個人
      」等語，大致相符，此外，復有贓物領據一紙、照片五幀等附卷可稽，是被告
      上開自白核與事實相符，應可採信，被告確有與「鬍鬚」、「黑輝」結夥三人
      於右揭時、地，竊取如事實欄所述之物等情，應堪認定。
（二）至被告辯稱：伊以為這些東西均是別人不要之廢鐵，且伊僅拿取下骨三粒、鐵
      索一條，及廢鐵二百公斤云云。惟被告於內勤檢察官訊問時已坦承稱：「因為
      黑輝說他已經偷拿半年多了」等語，則被告於本院審理時翻異前詞，改口為前
      揭辯解，已難置信；參以證人丙○○證稱：「我們認為還可以用，也還在使用
      中，是工人下班後隨便丟在地上」等語，及被告自承稱：「與『鬍鬚』、『黑
      輝』約定今日早上五、六時要來偷東西」、「碼頭有用磚頭圍著，大約是一個
      人高度，我們是從崩落的圍牆進入」等語，衡情，該等鐵製物品之放置地點係
      在十三號碼頭之圍牆內，雖該處圍牆已有多處崩塌，且該鐵製品均丟置於地上
      ，然該等鐵製品仍置放在劃有界限之私人領域內，被害人仍無放棄其所有權或
      逸脫其管領力之情形，是以被告未經打探詢問該等鐵製品是否確為廢棄物，即
      在清晨趁被害人之工人尚未上工之際，擅自將上開鐵製品移於自己實力支配之
      下，顯有不法所有之意圖及竊盜犯罪認識無疑；另被告與「鬍鬚」、「黑輝」
      三人係共同竊取上開鐵製品，業如上述，雖在被告攜往之飼料袋中僅查扣得下
      骨三粒、鐵索一條，及廢鐵二百公斤，惟在共犯責任範圍內，應認被告與「鬍
      鬚」、「黑輝」三人共同竊取有如事實欄所述之鐵製品無訛，被告上開所辯，
      顯係卸責之詞，不足採信。
（三）綜上所述，本案事證明確，被告犯行，洵堪認定。
二、被告與「鬍鬚」、「黑輝」三人於右揭時、地共同竊取他人財物之犯行，三人間
    有犯意聯絡及行為分擔，係結夥三人以上，故核被告所為，係犯刑法第三百二十
    一條第一項第四款之結夥三人加重竊盜罪。被告二人與「鬍鬚」、「黑輝」三人
    間，就上開犯行，有犯意之聯絡，行為之分擔，均為共同正犯。又按「竊盜罪既
    遂與未遂之區別，應以所竊之物已否移入自己權力支配之下為標準」，最高法院
    十七年上字第五○九號著有判例可資參照。而所謂是否置於自己權力支配之下，
    應係以原來持有之支配關係已否遭破壞，及新持有之支配關係已否建立為斷。至
    於原持有關係是否被破壞，則應依日常生活之經驗，就案件之實際情狀來加以判
    斷。本件被告既已將下骨三粒、鐵索一條、廢鐵二百公斤置放在其所攜往之飼料
    內，顯然該等鐵製物均已置於被告之權力支配之下，雖被告竊盜之犯行當場為工
    人丙○○識破，而經警查獲，仍應認已達既遂之程度，公訴人認被告已著手犯罪
    行為之實施而不遂，容有誤會。被告前於八十四年間因重傷害案件，經本院以八
    十四年度訴字第二一二○號判處有期徒刑三年三月，嗣經最高法院於八十五年十
    月二日，以八十五年度台上字第四七一一號駁回上訴後確定，並於八十九年二月
    二十日假釋期滿而執行完畢，其於五年內再犯最重本刑為有期徒刑以上之本罪，
    為累犯，依刑法第四十七條之規定，加重其刑。爰審酌被告前於七十三年、七十
    五年間，均因竊盜案件，經本院各判處有期徒刑十月後，仍不知悔改，不謀正途
    賺取所用，受貪念引誘，竟再竊取他人財物以供所需，對被害人所造成之損害非
    微，惟念其犯罪後坦承部分犯行，且竊取所得業已還返被害人等一切情狀，量處
    如主文所示之刑，以示懲儆。
三、至被告供稱：伊攜有小鋤頭一把行竊云云，惟證人乙○○即當場查獲之警員證稱
    ：「我有到現場，但只查扣到一些廢鐵及腳踏車‧‧‧現場沒有看到有小鏟子」
    等語，及證人丙○○證稱：「（問：當時有無看到被告攜帶小鋤頭？）當時沒有
    看到」等語，參以被告供承之小鋤頭並未扣案，無法得知該鋤頭在客觀上是否足
    對人之生命、身體、安全構成威脅，而具有危險性之兇器等情，依罪疑惟輕原則
    ，是本院認尚難以被告前揭供述，逕認被告係攜帶兇器竊盜，附此敘明。
據上論斷，應依刑事訴訟法第二百九十九條第一項前段，刑法第二十八條、第三百二
十一條第一項第四款、第四十七條，判決如主文。
本案經檢察官李靜文到庭執行職務。
中      華      民      國    九十二    年      四      月      九      日
                                  臺灣高雄地方法院刑事第二庭
                                      審判長法  官  莊崑山
                                            法  官  孫啟強
                                            法  官  曾鴻文
右正本證明與原本無異。
如不服本判決，應於判決送達後十日內，向本院提出上訴狀。
                                            書記官    王高山
中    華    民    國      九十二      年      四      月      十五      日
附錄本案論罪科刑法條：
中華民國刑法第三百二十一條
犯竊盜罪而有左列情形之一者，處六月以上、五年以下有期徒刑：
四  結夥三人以上而犯之者。


司法院資訊處製作；財團法人民間司法改革基金會備份。
